

PERFIL

Ingeniera en Sistemas Computacionales con experiencia como desarrollador fullstack y en soporte TI, principalmente en la industria automotriz. Interesada en formar parte de un equipo donde pueda aplicar y seguir desarrollando mis habilidades técnicas y blandas, contribuyendo al crecimiento de la empresa y a mi desarrollo profesional.

CONTACTO





https://github.com/MireyaArroyos

EDUCACIÓN

Ingeniería en Sistemas Computacionales I Tecnológico superior S.L.P 2014-2019 Certificación backendl ONE ORACLE 2022 - 2023

IDIOMAS

Inglés

básico-actualidad

SOCIAL

www.linkedin.com/in/mireya-noemiarroyos-rodriguez-041b6710a

MIREYA NOEMI ARROYOS RODRIGUEZ

INGENIERO EN SISTEMAS COMPUTACIONALESI CON EXPERIENCIA EN SOPORTE Y COMO DESARROLLADOR FULLSTACK EN LA INDUSTRIA AUTOMOTRIZ

EXPERIENCIA LABORAL

Ae solutionsIDesarrollador fullstack y soporte TI 2023-2024

Tareas realizadas:

- Soporte técnico de hardware y software (reportes de mantenimiento)
- Control y actualización de inventario de hardware
- Gestión de usuarios: creación y recuperación de cuentas de correo electrónico
- Administración de archivos locales y servidores
- Desarrollo y mantenimiento de sitio web en PHP con Laravel
- Mejoras en base de datos MySQL
- Desarrollo frontend y aplicación local tipo agenda (HTML, JavaScript, MySQL)

Valeo Sistemas Electrónicos|Trainee Soporte Tl 2019 - 2020

Tareas realizadas:

- Revisión y mantenimiento diario del site
- IT Administrador
- Reposición de consumibles en impresoras
- Análisis de errores en VIQCT (McAfee)
- · Actualización de inventarios y directorios
- Gestión de tickets en Jira
- Instalación de equipos y configuración de Thin Client con leTOS2
- Configuración de Kepserver y FlexNet
- Actualización de indicadores de red

HABILIDADES Y CONOCIMENTOS

- Desarrollo web y de escritorio (.NET, PHP, ASPX, HTML, CSS, JavaScript, Laravel)
- Bases de datos: SQL, MySQL (replicación, fragmentación, optimización)
- Programación: C, C#, Java (POO y Web Services), XML
- Administración de sistemas: Active Directory, Kurmi, Bomgar, Altiris, McAfee
- Git y control de versiones

APTITUDES

- Proactividad e iniciativa
- Liderazgo y capacidad de decisión
- Resolución de problemas
- Comunicación efectiva
- Honestidad y responsabilidad
- Actitud positiva